臺灣臺北地方法院刑事裁定　
111年度審聲字第49號
聲  請  人
即  告訴人  陳秉鋐
上列聲請人即告訴人因被告妨害名譽案件（111年度審簡上字第2
74號），聲請交付法庭錄音光碟案件，本院裁定如下：
    主  文
聲請駁回。
    理  由
一、聲請意旨略以：被告WHAM ROBERT PAUL(中文譯名：羅明漢)
    於原審開庭時對聲請人即告訴人陳秉鋐出言侮辱，且原審法
    官限制聲請人發言，依法聲請交付法庭錄音光碟云云。
二、按當事人及依法得聲請閱覽卷宗之人，因主張或維護其法律
    上利益，得於開庭翌日起至裁判確定後6 個月內，繳納費用
    聲請法院許可交付法庭錄音或錄影內容；聲請交付法庭錄音
    或錄影內容時，應敘明理由，由法院為許可與否之裁定，法
    院組織法第90條之1第1項前段、法庭錄音錄影及其利用保存
    辦法第8條第1項分別定有明文。而刑事訴訟法第3條規定：
    「本法稱當事人者，謂檢察官、自訴人及被告。」，是刑事
    訴訟法各條文所稱之「當事人」，並不包括「告訴人」；同
    法第33條復規定：「辯護人於審判中得檢閱卷宗及證物並得
    抄錄或攝影。無辯護人之被告於審判中得預納費用請求付與
    卷內筆錄之影本。但筆錄之內容與被告被訴事實無關或足以
    妨害另案之偵查，或涉及當事人或第三人之隱私或業務秘密
    者，法院得限制之。」，此規定依同法第38條、第271條之1
    ， 於被告或自訴人之代理人及告訴人委任律師為告訴代理
    人者準用之。是於審判中得檢閱卷宗及證物並得抄錄或攝影
    之聲請權人，僅限於辯護人及具有律師身分之告訴代理人而
    已，並不及於告訴人「本人」，用意在於憑藉專門職業人員
    之執業倫理素養與遵守，以擔保卷證之完整性（最高法院10
    5年度台抗字第1025號裁定意旨參照）。
三、經查，聲請人係本院111年度審簡上字第274號（原審案號：
    111年度審簡字第1674號）妨害名譽等案件之告訴人本人，
    並非刑事訴訟法所稱之當事人，亦非本案之辯護人、被告或
    自訴人之代理人、具律師資格之告訴代理人。揆諸前揭說明
    ，應認聲請人不具法院組織法第90條之1第1項本文、法庭錄
    音錄影及其利用保存辦法第8條第1項規定得聲請交付法庭錄
    音光碟之資格，自不得依上開規定聲請交付法庭錄音光碟。
    則本件聲請，於法未合，應予駁回。
四、依刑事訴訟法第220條，裁定如主文。
中　　華　　民　　國　　111 　年　　12　　月　　22　　日
                  刑事第二十庭  審判長法  官  洪英花
                                      法  官  賴鵬年
                                      法  官  宋恩同
以上正本證明與原本無異。　　　　　　　　　　　　　　　
如不服本裁定，應於裁定送達後5日內向本院提出抗告狀。因疫
情而遲誤不變期間，得向法院聲請回復原狀。
                                      書記官  林鼎嵐
中　　華　　民　　國　　111 　年　　12　　月　　22　　日